#### Nicolas VYPLASIL

36, rue de l'abattoir App 314 C2 Jardins Plage 97400 ST-DENIS 0693474945

<u>nicolas.vyplasil@gmail.com</u> Porfolio: <u>https://porfolio-astro-</u>

two.vercel.app/



# **Développeur Front-End**

Ancien informaticien de La Marine Nationale (20 ans d'anciennetés) et étudiant OPENCLASSROOMS en fin de formation comme développeur d'application - Javascript React.

Forte motivation et esprit d'initiative tout en faisant preuve d'une grande résistance au stress ainsi que d'une autonomie opérationnelle et décisionnelle.

### **COMPETENCES**

- Langages informatique: HTML, CSS, JavaScript, JAVA, PHP, ABAP.
- Base de données : Oracle, Sysbases,
- Frameworks : React, Angula, Vue.js, Astro

- Anglais : technique
- Veille technologique constante
- Maîtrise des normes W3C

## **EXPERIENCES PROFESSIONNELLES**

| 2018        | Magasinier au sein de l'entreprise MONDIALU (Sainte-Marie).  |
|-------------|--|
| 2015 - 2018 | Gérer le stock et assurer un soutien informatique. (Logiciel bureautique, base de données,).<br>Développeur ABAP / SAP au sein de la Marine nationale à Tours. |
|             | Recueil des besoins et conceptions de solutions techniques.  |
| 2010 - 2015 | Adjoint chef technique informatique et de télécom à la base aérienne de Villacoublay.  |
|             | Maintenance des équipements de radiocommunications et d'administration de serveurs.  |
|             | Administrateur du parc informatique du site militaire.   |
| 2007 - 2010 | Administrateur de base de données au sein de la Marine nationale à Toulon.   |
|             | Tâches de maintenances et élaborations de requêtes fonctionnelles.   |
| 2005 - 2007 | Technicien de maintenance et de développement au sein de la Marine nationale à Toulon.   |
|             | Développement d'un site web opérationnel et tâches de maintenances de serveurs.  |
| 1998 - 2005 | Technicien de maintenance et exploitation des systèmes d'informations et de télécommunication  |
|             | à bord de différents navires de la Marine nationale à Toulon et à La Réunion.  |
| 1998        | Eboueur à Strasbourg.  |

## **FORMATIONS**

- **2022 :** Développeur d'application Javascript React Formation OPENCLASSROOMS
  - Réalisez des projets web de A à Z et spécialisez-vous dans l'optimisation des interfaces de vos sites.
- 2023 Diplôme de niveau 6 (bac +3/4). À plein temps : 12 mois. Fin prévue septembre 2023.

Réalisation effectuée : 100 %. Projets bonus facultatifs en cours (Angular, Vue.js,....).

- 2008 : Brevet supérieur des systèmes d'informations et de télécommunications (homologué par l'état, niveau III)
- 2004 : Certificat d'analyste et développeur
- 2001 : Brevet des systèmes d'informations et de télécommunications (homologué par l'état, niveau IV)
- 1998 : Baccalauréat professionnel MAVELEC (Maintenance de l'Audiovisuelle ELECtronique)

1996: BEP Electronique

#### INFORMATIONS COMPLEMENTAIRES

Passionner de course à pied. En particulier, l'ultra trial (Diagonale des Fous).

Titulaire du permis B.